臺灣彰化地方法院刑事判決　　　　　　　 94年度訴字第643號
公　訴　人　臺灣彰化地方法院檢察署檢察官
被　　　告　甲○○
上列被告因違反毒品危害防制條例案件，經檢察官提起公訴（九
十四年度毒偵字第五二七、一一一五號）及移送併案審理（九十
四年度毒偵字第二一三三、二八五三號），本院依簡式審判程序
判決如下：
    主  文
甲○○連續施用第一級毒品，累犯，處有期徒刑壹年貳月；扣案
之海洛因壹包（淨重零點壹貳公克），沒收銷燬之，注射針筒肆
支、塑膠空袋壹個，均沒收。又施用第二級毒品，累犯，處有期
徒刑伍月。主刑部分應執行有期徒刑壹年伍月。
    事  實
一、甲○○前因施用第一、二級毒品案件，經本院以九十一年度
    訴字第九三四號判決分別判處有期徒刑八月及四月，應執行
    有期徒刑十月確定，於民國九十三年五月三日在監縮刑期滿
    執行完畢。又因施用毒品案件，經觀察、勒戒後，認無繼續
    施用毒品之傾向，由臺灣彰化地方法院檢察署檢察官於九十
    年二月一日以八十九年度毒偵字第四一四六號、九十年度毒
    偵字第三四０號為不起訴處分確定。再因施用第一、二級毒
    品案件，經觀察、勒戒後，認有繼續施用毒品之傾向，由本
    院裁定施予強制戒治，於九十二年七月二十二日戒治期滿執
    行完畢釋放出所，刑案部分則經本院以前揭九十一年度訴字
    第九三四號判決判處徒刑確定。詎仍不知悔改，於上開強制
    戒治執行完畢釋放出所後五年內，復基於施用第一級毒品海
    洛因之概括犯意，自九十三年十一月間某日起至九十四年五
    月四日下午二時許止，以將海洛因置於針筒內注射之方式，
    在彰化縣北斗鎮○○里○○路○段一三三巷五十號住處內，
    連續施用第一級毒品海洛因多次。又另基於施用第二級毒品
    之犯意，於九十四年二月二十二日之某時，在上址住處內，
    以將安非他命置於玻璃管內點火燃燒吸食煙氣之方式，施用
    第二級毒品安非他命一次。嗣於九十三年十二月四日晚間十
    一時十分許，在彰化縣員林鎮○○街九十六號二樓「富安旅
    社」第二０五號房為警查獲，經徵得甲○○同意採集其尿液
    送驗，結果呈嗎啡陽性反應；又於九十四年二月二十三日晚
    間七時許，在彰化縣社頭鄉泰安村石坑一巷「福天宮」廁所
    內為警查獲，並當場扣得其所有之海洛因一包（淨重零點一
    二公克），及其所有供施用海洛因使用之注射針筒二支等物
    ；再於九十四年三月十一日晚間九時許，在基隆市○○區○
    ○路五十三號前為警查獲，經徵得甲○○同意採其尿液送驗
    ，結果呈嗎啡陽性反應；另於九十四年五月七日下午三時三
    十分許，在彰化縣員林鎮○○路五六四號二樓「過客居」包
    廂內為警查獲，並當場扣得其所有供施用海洛因使用之注射
    針筒二支、塑膠空袋一個等物，始悉上情。
二、案經彰化縣警察局員林分局、田中分局、基隆市警察局第一
    分局分別報請臺灣彰化地方法院檢察署檢察官偵查起訴及移
    送本院併案審理。
    理  由
一、被告甲○○於準備程序中，先就上開犯罪事實為有罪之陳述
    ，且所犯係死刑、無期徒刑、最輕本刑為三年以上有期徒刑
    以外之罪，經本院合議庭依刑事訴訟法第二百七十三條之一
    第一項之規定，裁定由法官一人獨任進行簡式審判程序，合
    先敘明。
二、上開事實，業據被告甲○○於警詢及偵審中坦承不諱，並有
    法務部調查局鑑定通知書一紙附卷可稽，及海洛因一包（淨
    重零點一二公克）、注射針筒四支、塑膠空袋一個扣案為憑
    。且被告於九十四年二月二十三日為警查獲後，經警採其尿
    液送驗結果，係呈安非他命類及嗎啡陽性反應（施用海洛因
    者會在其體內代謝為嗎啡成分殘留，並經由尿液排出）；其
    餘各次為警查獲後所採尿液送驗結果，則均呈嗎啡陽性反應
    ，有彰化縣衛生局煙毒尿液檢驗成績書三份、臺灣檢驗科技
    股份有限公司出具之濫用藥物尿液檢驗報告一份在卷足參，
    足徵被告前揭自白應屬實情。而被告前因施用毒品案件，經
    觀察、勒戒後，認無繼續施用毒品之傾向，由臺灣彰化地方
    法院檢察署檢察官於九十年二月一日以八十九年度毒偵字第
    四一四六號、九十年度毒偵字第三四０號為不起訴處分確定
    。再因施用第一、二級毒品案件，經觀察、勒戒後，認有繼
    續施用毒品之傾向，由本院裁定施予強制戒治，於九十二年
    七月二十二日戒治期滿執行完畢釋放出所，刑案部分則經本
    院以前揭九十一年度訴字第九三四號判決判處徒刑確定等情
    ，有臺灣高等法院被告前案紀錄表、刑案資料查註紀錄表各
    一份附卷可按。本案事證已臻明確，被告犯行洵堪認定。
三、查被告甲○○前因施用毒品案件，經強制戒治執行完畢並釋
    放後，復於五年內再度施用第一、二級毒品海洛因及安非他
    命，核其所為，係犯毒品危害防制條例第十條第一項、第二
    項之施用第一、二級毒品罪。被告為供自己施用之目的而持
    有上開毒品，其於施用前後持有海洛因及安非他命之低度行
    為，應各為施用之高度行為所吸收，均不另論罪。又被告先
    後多次施用第一級毒品海洛因犯行，時間緊接，方法相同，
    觸犯構成要件相同之罪名，顯係基於概括犯意反覆為之，應
    依連續犯之規定論以一罪，並依法加重其刑。至其所犯上開
    二罪間，犯意各別，行為互殊，應予分論併罰。查被告前因
    施用第一、二級毒品案件，經本院以九十一年度訴字第九三
    四號判決分別判處有期徒刑八月及四月，應執行有期徒刑十
    月確定，於九十三年五月三日在監縮刑期滿執行完畢，有臺
    灣高等法院被告前案紀錄表及刑案資料查註紀錄表在卷可按
    ，其受有期徒刑之執行完畢，五年內再犯本件法定本刑有期
    徒刑以上之罪，為累犯，應依法遞加重（施用第一級毒品部
    分）及加重（施用第二級毒品部分）其刑。另被告自九十三
    年十一月間某日起至九十四年二月二十二日某時止以外之施
    用第一級毒品海洛因犯行，雖未經檢察官詳載於起訴書內，
    然此因與其餘業經記明公訴意旨之施用海洛因犯行有連續犯
    之裁判上一罪關係，已如前述，應為起訴效力所及，基於審
    判不可分原則，本院自應併予審理，附此敘明。爰審酌被告
    曾因施用毒品案件入監服刑，並接受觀察、勒戒及強制戒治
    ，竟未能從中記取教訓，深切體認毒品危害己身健康之鉅，
    反而再次趁隙施用海洛因及安非他命，足見被告自制能力尚
    有未足，而有接受相當期間監禁教化之必要，以促其及早矯
    正吸毒惡習；且被告於九十三年十二月四日為警查獲施用毒
    品犯行後，竟仍未見收斂，猶繼續施用毒品不輟，且經本院
    合法傳喚、拘提均未到庭，直至發布通緝始為警緝獲到案，
    顯見被告身染毒癮已深，犯後態度亦有可議；惟念及施用毒
    品固戕害個人健康至鉅，然就他人權益之侵害仍屬有限，及
    其犯罪目的、手段、犯罪後坦承犯行之態度、具有國中肄業
    學歷之智識程度等一切情狀，分別量處如主文所示之刑，並
    定其應執行之刑，以示懲儆。扣案之海洛因一包（淨重零點
    一二公克），為毒品危害防制條例第二條第二項第一款所稱
    之第一級毒品，應依同條例第十八條第一項前段之規定，沒
    收銷燬之。另扣案之注射針筒四支、塑膠空袋一個，則為被
    告所有供施用海洛因使用之物，業據被告於本院審理時供承
    甚明，均應依刑法第三十八條第一項第二款之規定，宣告沒
    收。
據上論斷，應依刑事訴訟法第二百七十三條之一第一項、第二百
九十九條第一項前段，毒品危害防制條例第十條第一項、第二項
、第十八條第一項前段，刑法第十一條前段、第五十六條、第四
十七條、第五十一條第五款、第三十八條第一項第二款，判決如
主文。
本案經檢察官郭緯中到庭執行職務。
中　　華　　民　　國　　94　　年　　8　　月　　 19　　日
                  臺灣彰化地方法院刑事第三庭
                                法  官  高文崇
以上正本證明與原本無異。
如不服本判決，應於判決送達後10日內，向本院提出上訴狀（須
附繕本）。
中　　華　　民　　國　　94　　年　　8 　　月　　19　　日
                                書記官  謝志鑫
附錄本案論罪科刑法條：
毒品危害防制條例第10條第1項、第2項：
施用第一級毒品者，處六月以上五年以下有期徒刑。
施用第二級毒品者，處三年以下有期徒刑。
